【裁判字號】    98,台上,5102
【裁判日期】    980910
【裁判案由】    違反毒品危害防制條例等罪
【裁判全文】
最高法院刑事判決            九十八年度台上字第五一０二號
上  訴  人  甲○○
上列上訴人因違反毒品危害防制條例等罪案件，不服台灣高等法
院台南分院中華民國九十八年七月十四日第二審判決（九十八年
度上訴字第四０九號，起訴案號：台灣台南地方法院檢察署九十
七年度偵字第一四四六八號、第一五八０六號），提起上訴，本
院判決如下：
    主  文
上訴駁回。
    理  由
按刑事訴訟法第三百七十七條規定，上訴於第三審法院，非以判
決違背法令為理由，不得為之。是提起第三審上訴，應以原判決
違背法令為理由，係屬法定要件。上訴第三審法院之案件，是否
以判決違背法令為上訴理由，應就上訴人之上訴理由書狀加以審
查，如果上訴理由書狀並未依據卷內訴訟資料，具體指摘原判決
不適用何種法則或如何適用不當，或所指摘原判決違法情事，顯
與法律規定得為第三審上訴理由之違法情形，不相適合時，均應
認其上訴為違背法律上之程式，予以駁回。至原判決究有無違法
，與上訴是否以違法為理由係屬二事。本件原審經審理結果，認
為上訴人甲○○販賣第一級毒品海洛因、第二級毒品安非他命之
犯行明確，因而撤銷第一審關於販賣海洛因部分所為科刑之判決
，改判仍論處上訴人如原判決附表編號四至十五、十九至二十一
所示販賣第一級毒品十五罪之罪刑，並維持第一審判決論處上訴
人如原判決附表編號一至三、十六至十八所示販賣第二級毒品六
罪之罪刑，駁回上訴人關於此部分在第二審之上訴，均已詳敘調
查、取捨證據之結果及憑以認定犯罪事實之心證理由。查原判決
主要係依憑上訴人之自白，核與蕭水麟、陳德勝、王建良、杜世
榮、郭世欣等五人於警詢、偵查中所為向上訴人購買海洛因之指
述，沈宗亮、周秀珍等於警詢、偵查及第一審審理中所為向上訴
人購買安非他命之供證，及彼等與上訴人間之通訊監察譯文內容
相符；佐以蕭水麟、杜世榮、郭世欣等人尿液經檢驗，確呈嗎啡
陽性反應，沈宗亮、周秀珍等人尿液經檢驗則呈安非他命反應，
足徵彼等上開所為分別向上訴人購買海洛因與安非他命之供述屬
實，因認定上訴人確有原判決附表所示之販賣海洛因與安非他命
犯行。業於理由內逐一闡述甚詳，核與客觀上之經驗法則及論理
法則並無違背。上訴意旨雖以上開購買毒品者於警詢中之供證，
係被告以外之人於審判外之陳述，俱屬傳聞，原判決未說明上訴
人如何知悉該等供述證據係傳聞而不得作為證據，逕援引刑事訴
訟法第一百五十九條之五第二項之規定，認該等傳聞有證據能力
，顯有違誤；且原判決依上開蕭水麟、杜世榮、郭世欣等三人之
尿液經檢驗呈嗎啡陽性反應之事實，即認蕭水麟等三人所為向上
訴人購買海洛因之供述為真，亦違證據法則云云。然上開購買毒
品者警詢中之供述，縱予除去，顯不足動搖上訴人販賣海洛因、
安非他命犯罪事實之認定，是原判決併引此部分傳聞證據為論罪
之依據，不論當否，於判決結果不生影響。又上開蕭水麟等三人
尿液之嗎啡反應，足資證明彼等確有施用海洛因之行為，核與彼
等指稱向上訴人買受海洛因之證言，尚無矛盾，原判決因援引為
上訴人販賣海洛因之佐證，亦無不合。自均不得執為上訴第三審
之理由。再者，刑事訴訟法第一百六十六條第一項固明定當事人
有詰問證人之權利，然是否行使詰問權，屬當事人之自由，如自
願放棄該項權利，證人陳述之證據能力並不因此而受影響。上訴
人於歷審審理中，對上開買受海洛因之蕭水麟等五人證言均表示
無意見，並於法院詢問有何其他證據請求調查時，陳稱無其他證
據聲請調查，有各該審判筆錄可稽，應已捨棄對該等證人之詰問
權，且原審於審判期日，業依法定程序提示該等證據並告以要旨
，而為合法調查，原審因而本於職權之行使，予以採信，要無不
合。上訴意旨猶以蕭水麟等五人均未於原審審理時到庭，由其進
行詰問，原判決逕予採信，並援引為對上訴人科刑判決之基礎，
已違證據法則，且有理由不備之違法云云，亦非適法之第三審上
訴理由。依上揭說明，本件上訴為違背法律上之程式，應予駁回
。
據上論結，應依刑事訴訟法第三百九十五條前段，判決如主文。
中    華    民    國  九十八  年    九    月    十    日
                      最高法院刑事第四庭
                          審判長法官  張  淳  淙
                                法官  劉  介  民
                                法官  蔡  彩  貞
                                法官  林  俊  益
                                法官  李  錦  樑
      本件正本證明與原本無異
                                      書  記  官
中    華    民    國  九十八  年    九    月   十五   日
                                                      Ｅ


司法院資訊處製作；財團法人民間司法改革基金會備份。
